臺灣臺北地方法院小額民事判決　 
                              　　 110年度店小字第435號
原      告  華南產物保險股份有限公司

法定代理人  陳文智  
訴訟代理人  蔡明軒  
複訴訟代理  
人          林鼎鈞  
            林唯傑  
訴訟代理人  陳立果  
被      告  丁保羅  
上列當事人間損害賠償事件，本院於民國110年10月7日言詞辯論
終結，判決如下：
    主      文
被告應給付原告新臺幣肆萬肆仟陸佰陸拾元，及自民國一百一十
年二月十六日起至清償日止，按年息百分之五計算之利息。
訴訟費用新臺幣壹仟元由被告負擔。
本判決得假執行；但被告如以新臺幣肆萬肆仟陸佰陸拾元為原告
預供擔保後，得免為假執行。
    事實及理由
一、按被告經合法通知，未於最後言詞辯論期日到場，核無民事
    訴訟法第386 條所列各款情形，爰依原告之聲請，由其一造
    辯論而為判決，合先敘明。
二、原告起訴主張：被告於民國108年12月22日下午1 時54分許
    駕駛車牌號碼為0000-00號自用小客車，行經新北市○○區○○
    路000號時，因倒車時未注意其他車輛，而與原告所承保，
    由訴外人陳金松所有並駕駛車牌號碼為000-0000號自用小客
    車（下稱系爭車輛）發生碰撞，致系爭車輛受有損害，經原
    告以新臺幣（下同）44,660 元（含工資28,280 元、烤漆16
    ,380元）賠付後，爰依保險法第53條第1 項及侵權行為法律
    關係，請求被告賠償上開必要修復費用等語。並聲明：被告
    應給付原告44,660元，及自起訴狀繕本送達翌日起至清償日
    止，按年息百分之5 計算之利息。
三、被告經合法通知，無正當理由未於言詞辯論期日到庭，亦未
    出任何聲明或陳述。
四、本院之判斷：
  ㈠本件事故發生被告有過失乙節，按當事人主張有利於己之事
    實者，就其事實有舉證之責任，民事訴訟法第277 條前段有
    明文規定。按因故意或過失，不法侵害他人之權利者，負損
    害賠償責任；汽車、機車或其他非依軌道行駛之動力車輛，
    在使用中加損害於他人者，駕駛人應賠償因此所生之損害，
    但於防止損害之發生，已盡相當之注意者，不在此限，民法
    第184 條第1 項前段、第191 條之2 分別定有明文。揆諸民
    法第191 條之2 規定，本條但書係專為非依軌道行駛之動力
    車輛在使用中駕駛人之責任而為舉證責任倒置之規定，故凡
    動力車輛在使用中加損害於他人者，由法律推定駕駛人侵害
    他人之行為係出於過失，除駕駛人已於防止損害之發生盡相
    當之注意外，即應依民法第191 條之2 規定賠償被害人所受
    損害。經查，原告主張之事實，業據其提出與其所述相符之
    新北市政府警察局新店分局道路交通事故當事人登記聯單、
    初步分析研判表、估價單、統一發票及行照等件為證（參見
    本院卷第13頁至第23頁），並經本院依職權向新北市政府警
    察局新店分局調閱本件交通事故相關資料，核閱屬實（參見
    本院卷第37頁至第53頁）。揆諸上開資料，被告於事故後自
    承：「我駕駛自小客車（3289-QJ）（即被告車輛）從新店
    中正路330號直行往耕莘醫院方向前進，再前進之前我有稍
    微倒車一下，對方（即系爭車輛）從內側車道擠進我外側車
    道，就擦撞我左前保險桿。」等詞，核與訴外人陳金松於事
    故後稱：「我當時直行在中正路上外側車道，行經中正路32
    8巷口時，我見前方一白車在巷口打倒車燈（即被告車輛）
    ，我以為該車是要倒車入巷子，故我在該車後方停等，我見
    該車停下來又向前移動時，我認為該車要讓我超車先過，當
    我前車身（即系爭車輛）超過該車時，該車因倒車向左打方
    向盤，而該車左前車頭擦撞我車右側車身。」等詞相符（參
    見本院卷第41頁至第43頁），堪認被告確有倒車時未注意其
    他車輛等情，因而與系爭車輛發生碰撞，佐以道路交通事故
    初步分析研判表，亦同此認定認被告有「疑倒車時未注意其
    他車輛」之過失（參見本院卷第13頁）。準此，被告有前揭
    應注意能注意而未注意之過失，且與原告受有損害間有相當
    因果關係，揆諸上開規定，被告就本件肇事應負過失侵權行
    為責任，洵堪認定。
  ㈡次按，被告因有倒車時未注意其他車輛之過失，致發生本件
    交通事故，就系爭車輛所受損害，而負侵權行為損害賠償責
    任者，除法律另有規定或契約另有訂定外，應回復他方損害
    發生前之原狀，債權人亦得請求支付回復原狀所必要之費用
    ，以代回復原狀，民法第213 條第1 項、第3 項亦分別定有
    明文。又按，不法毀損他人之物者，被害人得請求賠償其物
    因毀損所減少之價額，民法第196 條定有明文；又按物被毀
    損時，被害人除得依民法第196 條請求賠償外，並不排除民
    法第213 條至第215 條之適用。再者，依民法第196 條請求
    賠償物被毀損所減少之價額，得以修復費用為估定之標準，
    但以必要者為限。原告主張其保戶因本件車禍致系爭車輛受
    有損害，並因此支出維修費44,660元，原告則因賠付其保戶
    上開費用而受有損害，業據其提出系爭車輛估價單、統一發
    票、行車執照為證（參見本院卷第17頁至第23頁），核閱屬
    實。又被告經合法通知，無正當理由未於言詞辯論期日到場
    爭執，復未提出書狀答辯供本院斟酌；準此，據原告所提之
    證據，堪信原告主張之事實為真正。則本件原告請求系爭車
    輛之修復費用為44,660元，為有理由，應予准許。
  ㈢末按，遲延之債務，以支付金錢為標的者，債權人得請求依
    法定利率計算之遲延利息；應付利息之債務，其利率未經約
    定，亦無法律可據者，週年利率為百分之5 ；給付無確定期
    限者，債務人於債權人得請求時，經其催告而未為給付，自
    受催告時起，負遲延責任。其經債權人起訴而送達訴狀，或
    依督促程序送達支付命令，或為其他相類之行為者，與催告
    有同一之效力，民法第233 條第1 項、第203 條、第229 條
    第2 項分別定有明文。本件原告請求被告賠償之損害，此為
    以支付金錢為標的，原告自得請求被告給付自起訴狀繕本送
    達翌日即110年2月16日（於110年2月5日寄存送達至被告戶
    籍址，參見本院卷第31頁）起至清償日止，按年息百分之5 
    計算之利息，併予說明。
五、綜上，原告依代位求償及侵權行為之法律關係，請求被告給
    付44,660元及自110年2月16日起至清償日止，按年息百分  
    之5計算利息之範圍內，為有理由，應予准許。至逾此部分
    之主張，則無理由，應予駁回。
六、本件係適用小額程序為被告敗訴之判決，依民事訴訟法第43
    6 條之20條規定，應依職權宣告假執行；並依同法第392 條
    第2 項依職權為被告如預供擔保，得免為假執行之宣告。
七、訴訟費用負擔之依據：民事訴訟法第78條。本件訴訟費用額
    確定金額為裁判費1,000 元。
中　　華　　民　　國　　110 　年　　10　　月　　28　　日
                  臺灣臺北地方法院新店簡易庭
                              法  官  石蕙慈
以上正本係照原本作成。
對於本件判決如有不服，應於收受送達後20日內向本院提出上訴
書狀，上訴於本院合議庭，並按他造當事人之人數附具繕本。
當事人之上訴，非以判決違背法令為理由不得為之，上訴狀應記
載上訴理由，表明下列各款事項：
㈠原判決所違背之法令及其具體內容。
㈡依訴訟資料可認為原判決有違背法令之具體事實。
如委任律師提起上訴者，應一併繳納上訴審裁判費。
中　　華　　民　　國　　110 　年　　10　　月　　28　　日
                              書記官  徐子芹